【裁判字號】    96,交聲,1963
【裁判日期】    970331
【裁判案由】    交管條例聲異
【裁判全文】
臺灣板橋地方法院交通事件裁定        96年度交聲字第1963號
原處分機關  交通部公路總局臺北區監理所
異  議  人
即受處分人  甲○○  54歲民.
上列異議人因違反道路交通管理處罰條例案件，對於交通部公路
總局臺北區監理所民國96年11月30日所為北監營裁字裁40-DB000
0000號裁決書所為之處分，聲明異議，本院裁定如下：
    主  文
異議駁回。
    理  由
一、原處分意旨略以：異議人即受處分人甲○○所屬之車號RIR-
    087 號輕型機車於民國96年11月3 日11時38分許，違規停放
    於桃園縣龜山鄉○○○ 路10號前之紅磚人行道上，經警以科
    學儀器（拍照）取得證據資料，逕行舉發「在禁止臨時停車
    處所停車，佔用人行道停車」之違規行為，經受處分人提出
    申訴，原處分機關函查結果，仍認受處分人機車有前開違規
    事實，依道路交通管理處罰條例第56條第1 項第1 款之規定
    ，裁處罰鍰新臺幣（下同）600 元等語。
二、異議意旨略以：我機車是於96年10月30日中午停於違規相片
    旁第一格合法停車格內，進入長庚醫院上班，11月3 日19時
    10分病患給假半日，準備騎機車要回樹林，發現機車不見，
    舉發單位所附之2 張照片並不是我10月30日中午停車地點，
    我停的位置照片是右邊那紅色重型機車的停車格內；龜山鄉
    ○○○ 路10號前近年來有一箱型早餐車營業，一年前該處全
    開放停放機車，每天早餐車來，會把停放餐車地點所停放的
    機車移走，前面紅磚道停放的機車也移位，以利營業，不久
    以後，前面紅磚道便劃上紅線，禁止停車至今，現有個良善
    建議，懇請相關單位實地勘查，重新檢討該紅磚道紅線去存
    ，免再發生機車被移位，致被拖吊、罰款、申訴等情事重覆
    發生云云。
二、按「人行道」係指為專供行人通行之騎樓、走廊，及劃設供
    行人行走之地面道路，與人行天橋及人行地下道；人行道，
    不得臨時停車；汽車駕駛人在禁止臨時停車處所停車者，處
    新臺幣6 百元以上1 千2 百元以下罰鍰，道路交通管理處罰
    條例第3 條第3 款、第56條第1 項第1 款、道路交通安全規
    則第111 條第1 項第1 款分別定有明文。
三、經查：異議人即受處分人甲○○所屬之車號RIR- 087號輕型
    機車於96年11月3 日11時38分許，係違規停放於桃園縣龜山
    鄉○○○ 路10號前之紅磚人行道上，經警以科學儀器（拍照
    ）取得證據資料，填掣桃警局交字第DB0000000 號舉發違反
    道路交通管理事件通知單及執行拖吊通知單，逕行舉發並執
    行拖吊，嗣異議人不服提出申訴，桃園縣政府警察局於96年
    11月26日以桃警交字第0960097139號函函覆仍認異議人有機
    車違規停車之情，有上揭舉發違反道路交通管理事件通知書
    、桃園縣政府警察局函，及顯示異議人機車於96年11月3 日
    11時38分許違規停放於上開紅磚人行道上情形之照片2 幀在
    卷可證。由卷附之照片足證警員舉發異議人機車有違規停放
    於禁止臨時停車處所之違規事實，客觀上並無任何舉發錯誤
    之情事。異議人雖異議稱：自己停車時係將機車停放於機車
    停車格內，遭人搬移至違規地點云云，惟由異議人異議理由
    可見，此純係異議人單方面之說詞，其本人尚無法提出任何
    可資查證之事證以證明其說屬實（即其所稱之移車之說，無
    何具體對象），自難以排除上開照片所顯示客觀違規事實之
    證明力。至於異議人主張：應重新檢討紅磚道紅線去存問題
    云云，並非交通異議事件之處理客體，自不在本院審究之範
    圍內。
四、綜上，異議人機車確有於禁止臨時停車之人行道上違規停車
    之事實，其違規事實堪以認定，原處分機關依據道路交通管
    理處罰條例第56條第1 項第1 款、違反道路交通管理事件統
    一裁罰基準表所定之違規級距，對異議人裁處罰鍰600 元，
    核無不當。本件異議為無理由，應予駁回。
五、依道路交通管理處罰條例第87條第2 項、道路交通案件處理
    辦法第19條，裁定如主文。
中    華    民    國    97    年    3     月    31    日
                      臺灣板橋地方法院交通法庭
                              法  官    王復生
上列正本證明與原本無異。
如不服本裁定，應於裁定送達後五日內敘明抗告理由，向本院提
出抗告狀。
                              書記官    陳秀慧
中    華    民    國    97    年    4     月    3     日


司法院資訊處製作；財團法人民間司法改革基金會備份。
